臺灣臺中地方法院刑事判決　　　　　 94年度豐簡上字第601號
上　訴　人　臺灣臺中地方法院檢察署檢察官
被　　　告　壬○○
　　　　　　　　　　號
上列上訴人因被告竊盜案件，不服本院豐原簡易庭94年度豐簡字
第544號中華民國94年8月15日第一審判決（聲請簡易處刑案號：
94年度速偵字第2988號）提起上訴，及移送併案審理（94年度偵
字第16756、12339號)，台灣苗栗地方法院檢察署檢察官移送併
案審理（94年度偵字第3120號），本院管轄合議庭改依通常程序
審理，逕為第一審判決如下：
    主  文
原判決撤銷。
壬○○共同連續攜帶兇器毀越安全設備於夜間侵入住宅竊盜，處
有期徒刑壹年參月。扣案之鑰匙共參支（台灣台中地方法院檢察
署九十四年度保管字第六三二０號壹支、本院九十四年院保字第
二一０二號貳支）、Ｔ型扳手壹支（台灣台中地方法院檢察署九
十四年保管字第六三一九號）、未扣案之老虎鉗壹支（鐵製，長
約二十公分）均沒收。
    事  實
一、壬○○基於單獨或與已成年之張武熙共同意圖為自己不法所
    有之概括犯意，先後於附表所示之時間、地點，以附表各編
    號所示之方式，竊取附表各編號所示之被害人之財物得逞，
    其中附表編號一、三、五所示之時間、地點攜帶客觀上足以
    傷害人之生命、身體，足資作為兇器使用之Ｔ型扳手（台灣
    台中地方法院檢察署九十四年度保管字第六三一九號）；其
    中附表編號三所示之時地另攜帶鑰匙一把（該鑰匙業已滅失
    ）；附表編號二所示之時間、地點攜帶客觀上足以傷害人之
    生命、身體，足資作為兇器使用之老虎鉗一支（鐵製，長度
    約二十公分，未扣案，但不能證明業已滅失），於夜間破壞
    該地點所在住宅之鐵窗安全設備，從窗戶安全設備侵入住宅
    行竊；附表編號四、六所示之時間、地點攜帶客觀上足以傷
    害人之生命、身體，足資作為兇器使用之破壞剪一把（未扣
    案，業已滅失）；其中附表編號七、八、九所示之時間、地
    點攜帶其所有客觀上足以傷害人之生命、身體，足資作為兇
    器使用之Ｔ型扳手一支（未扣案，業已滅失），先以Ｔ型扳
    手開啟附表編號七、八、九所示之車門，再以鑰匙一把（台
    灣台中地方法院檢察署九十四年保管字第六三二０號扣案鑰
    匙）發動附表編號七所示之汽車；以另二支鑰匙（本院九十
    四院保字第二一０二號扣案鑰匙，按該鑰匙為二支，扣押物
    品清單上列一支顯然有誤）發動附表編號八、九所示之自用
    小客車，竊取自用小客車得逞，於竊得上開附表編號八、九
    所示之小客車後，將附表編號八、九所示之車牌拆下，將附
    表編號八所示之車牌懸掛於附表編號九所示之自用小客車上
    ，以躲避警方之追緝。嗣分別於（一）民國九十四年六月三
    十日晚上十時許，在台中縣東勢鎮下城里七鄰和興巷二十五
    號壬○○之住處前，為警查獲懸掛附表編號二所示之車牌之
    附表編號一所示之重型機車一輛，而循線查獲壬○○，並由
    壬○○自行供出附表編號三、四所示之竊案，協助員警於九
    十四年七月一日下午一時許，至台中縣神岡鄉○○路一一一
    號品優鑄鋁工廠內扣得附表編號四所示之卡拉ＯＫ一組、點
    歌簿二本、電視機一台、麥克風二支，另扣得於附表編號一
    、三、五所示之時地攜帶用以竊盜之Ｔ型扳手一支（台灣台
    中地方法院檢察署九十四年度保管字第六三一九號）；（二
    ）九十四年七月三十日上午九時，在台中縣東勢鎮○○里○
    ○路三三八之四號為警查獲，並扣得用以竊取附表編號七所
    示之自用小客車之鑰匙一支（台灣台中地方法院檢察署九十
    四年度保管字第六三二０號）；（三）九十四年八月八日凌
    晨四時三十分許，在台一線一三六公里建順煉鋼場前，當場
    查獲壬○○駕駛懸掛有附表編號八所示之自用小客車之車牌
    之附表編號九所示之自用小客車，並扣得用以供附表編號八
    、九所示竊案之工具之鑰匙二支（本院九十四年度院保字第
    二一０二號），另協助員警於當日上午十時許，在台中縣東
    勢鎮○○路尋獲附表編號八所示之自用小客車之車身及ＯＺ
    一一二八四號自用小客車之車牌，並扣得鑰匙一支；（四）
    九十四年八月十五日經張武熙供出附表編號六所示之竊案，
    並協助員警於當日下午一時四十分至二時許，在台中縣東勢
    鎮慶福里馬鞍寮工寮扣得張武熙與壬○○於附表編號六所竊
    之花瓶二瓶、葡萄酒二瓶。
二、案經臺中縣警察局東勢分局移請臺灣臺中地方法院檢察署檢
    察官偵查後聲請以簡易判決處刑及移請台灣台中地方法院檢
    察署偵查後移送併案審理；及苗栗縣警察局通霄分局報請台
    灣苗栗地方法院檢察署檢察官偵查後移送併案審理。
    理  由
一、上揭事實，業據被告壬○○於警詢及偵審中坦承不諱，核與
    共同正犯張武熙於警詢、偵查中證述；被害人己○○、甲○
    ○、丁○○、癸○○、乙○○、林張阿美、辛○○、庚○○
    、戊○○於警詢中指述遭竊情節及證人劉興泰、張培寧、高
    玟瑞、張瑞勇於警詢中證述情節相符，復有贓物認領保管收
    據十張、照片十五張、車輛車牌失竊作業查獲車輛認可資料
    三紙及車輛竊盜、車牌失竊資料個別查詢報表－查詢車輛認
    可資料三紙在卷可稽，另有扣案之鑰匙三支、Ｔ型扳手一支
    可資佐證，足認被告自白確與事實相符，足堪採信，被告犯
    行堪以認定。
二、核被告附表編號一、二、三、五、七、八、九所示之竊盜犯
    行係犯刑法第三百二十一條第一項第三款之攜帶兇器竊盜罪
    ；至其餘竊盜犯行，則均係犯刑法第三百二十一條第一項第
    一、二、三款之夜間侵入住宅毀越窗戶安全設備竊盜罪，本
    件簡易判決處刑聲請書雖僅援引刑法第三百二十條第一項之
    普通竊盜罪，惟業據蒞庭檢察官於本院審理時改以上揭加重
    竊盜罪為論告，本院自無庸變更起訴法條，附此敘明。被告
    與共犯張武熙就附表編號四、五、六所示之犯行，具有犯意
    聯絡與行為分擔，均為共同正犯。再被告先後計九次竊盜犯
    行，時間緊接，觸犯基本構成要件相同之罪名，顯係基於概
    括之犯意反覆為之，為連續犯，應依刑法第五十六條規定論
    以情節較重之刑法第三百二十一條第一項第一款、第二款、
    第三款之攜帶兇器毀越窗戶安全設備於夜間侵入住宅竊盜罪
    之一罪，並加重其刑。又被告如附表編號一至六、八、九所
    示竊盜犯行，雖未據起訴，惟既與經檢察官起訴部分，具有
    連續犯之裁判上一罪關係，而為起訴效力所及，且經檢察官
    移送併辦，本院自應併予審理，附此敘明。原審就被告如附
    表編號七部分所示犯行，予以論罪科刑，固非無見，然原審
    未及審酌被告上開如附表編號一至六、八、九所示竊盜犯行
    ，且未就附表編號七所示之竊盜犯行論以刑法第三百二十一
    條第一項第三款之攜帶兇器竊盜罪，引用刑法第三百二十條
    第一項、罰金罰鍰提高標準條例第一條前段之規定論處，均
    有未合，檢察官就此部分提起上訴為有理由，應由本院撤銷
    改判。爰審酌被告有施用毒品之前科紀錄、犯罪之動機、目
    的、手段、連續行竊計達九次，先後遭警查獲四次、其所竊
    得之財物為重型機車一部、車牌一面、自用小貨車二輛、自
    用小客車二輛、附表四、六所示之家用電器、飲品等物、其
    中大部分贓物均已經被害人領回及被告犯罪後坦承犯行，態
    度尚佳等一切情狀，量處如主文所示之刑。扣案之鑰匙共三
    支（台灣台中地方法院檢察署九十四年度保管字第六三二０
    號、本院九十四年保字第二一０二號）、Ｔ型扳手一支（台
    灣台中地方法院檢察署九十四年保管字第六三一九號）為被
    告所有供犯罪所用之物，業據被告供明在卷，併予宣告沒收
    ；被告攜帶用以竊取附表編號二所示之車牌之老虎鉗一支（
    鐵製，長約二十公分），雖未扣案，惟不能證明業已滅失，
    依法併予宣告沒收。其餘用以竊取附表編號三所示物品之鑰
    匙一把、竊取附表編號四、六所示之破壞剪刀一把、竊取附
    表編號七、八、九所示物品之Ｔ型扳手一支雖為被告所有供
    犯罪所用之物，既未扣案，形體不明，被告於審理中且供明
    均已丟棄等語，爰均不予宣告沒收，附此敘明。
三、按檢察官聲請以簡易判決處刑之案件，經法院認為有刑事訴
    訟法第四百五十一條之一第四項但書之情形者，應適用通常
    訴訟程序審判之，刑事訴訟法第四百五十二條定有明文；且
    對於簡易判決之上訴，準用刑事訴訟法第三編第一章及第二
    章之規定，管轄第二審之地方法院合議庭受理簡易判決上訴
    案件，應依通常程序審理。其認案件有刑事訴訟法第四百五
    十二條之情形者，應撤銷原判決，逕依通常程序為第一審判
    決，法院辦理刑事訴訟簡易程序案件應行注意事項第十四項
    亦有規定。查本案審判中發現被告尚有其他具裁判上一罪即
    併案部分之犯罪事實，足認被告所犯之罪不合刑事訴訟法第
    四百四十九條所定得以簡易判決處刑之案件，且本院認定之
    犯罪事實顯然與檢察官據以求處罪刑之事實不符，而有刑事
    訴訟法第四百五十一條之一第四項但書第二款前段之情形，
    依前揭法律規定，原審適用簡易判決處刑程序，尚有未合，
    應由本院合議庭改依通常程序審理後，逕為第一審之判決，
    檢察官或被告如不服本判決，仍得於法定上訴期間內，向管
    轄之第二審法院提起上訴，附此敘明。
據上論斷，應依刑事訴訟法第四百五十五條之一第一項、第三項
、第四百五十二條、第四百五十一條之一第四項但書第二款前段
、第三百六十九條第一項前段、第三百六十四條、第二百九十九
條第一項前段，刑法第二十八條、第五十六條、第三百二十一條
第一項第一款、第二款、第三款、第三十八條第一項第二款，判
決如主文。
本案經檢察官丙○○到庭執行職務。
中　　華　　民　　國 　　94　　年　　12 　月　　6 　　日
　　                      臺灣臺中地方法院刑事第四庭
                              審判長法  官  劉錫賢
                                    法  官  滕治平
                                    法  官  陳如玲
上正本證明與原本無異。
如不服本判決，應於判決送達後十日內向本院提出上訴狀，上訴
於臺灣高等法院臺中分院 (須附繕本)。
                                    書記官  楊賀傑
中　　華　　民　　國　 　94　　年　　12 　月　　6 　　日
附錄論罪科刑法條
刑法第三百二十條第一項：
意圖為自己或第三人不法之所有，而竊取他人之動產者，為竊盜
罪，處五年以下有期徒刑、拘役或五百元以下罰金。
刑法第三百二十一條第一項第三款：
犯竊盜罪而有左列情形之一者，處六月以上、五年以下有期徒刑
  ：
  一於夜間侵入住宅或有人居住之建築物、船艦或隱匿其內而犯
     之者。
  二毀越門扇牆垣或其他安全設備而犯之者。
  三攜帶兇器而犯之者。
附表：
┌──┬──────┬───────┬────┬────────┬────────┐
│編號│ 犯 罪 時 間│犯  罪  地  點│ 被害人 │ 竊  盜  財  物 │ 手  段  方  法 │
├──┼──────┼───────┼────┼────────┼────────┤
│ 一 │九十四年六月│台中縣東勢鎮中│ 李阿柿 │車牌號碼GX3－028│持客觀上可供兇器│
│    │三日二十二時│正路麥當勞之停│        │號重型機車一部  │使用之T字型起子 │
│    │            │車場          │        │                │一支竊取之      │
├──┼──────┼───────┼────┼────────┼────────┤
│ 二 │九十四年六月│台中縣豐原市水│ 己○○ │車牌號碼NWN－985│持客觀上可供兇器│
│    │六日凌晨一時│源路395巷內   │        │號重型機車車牌一│使用之老虎鉗一支│
│    │            │              │        │面              │竊取之          │
├──┼──────┼───────┼────┼────────┼────────┤
│ 三 │九十四年六月│台中縣東勢鎮三│ 甲○○ │車牌號碼A4－8501│持客觀上可供兇器│
│    │二十一日凌晨│民路與中山路口│        │號自用小貨車一輛│使用之T字型起子 │
│    │零時        │              │        │                │一支及自備鑰匙發│
│    │            │              │        │                │動引擎竊取之    │
├──┼──────┼───────┼────┼────────┼────────┤
│ 四 │九十四年六月│台中縣東勢鎮東│ 丁○○ │卡拉OK壹組、點歌│共同與張武熙於夜│
│    │二十二日凌晨│關路304之37號 │        │簿二本、麥克風二│間，攜帶客觀上足│
│    │一時        │              │        │支、無線接收器壹│以為兇器之破壞剪│
│    │            │              │        │台、擴大機壹台、│一支毀越鐵窗安全│
│    │            │              │        │電視壹台、喇叭四│設備侵入住宅    │
│    │            │              │        │個              │                │
├──┼──────┼───────┼────┼────────┼────────┤
│ 五 │九十四年六月│台中縣東勢鎮東│ 癸○○ │車牌號碼2K－1743│共同與張武熙，持│
│    │二十二日凌晨│崎街化機廠旁  │        │號自用小貨車一輛│客觀上可供兇器使│
│    │三時        │              │        │                │用之T字型起子一 │
│    │            │              │        │                │支竊取之        │
├──┼──────┼───────┼────┼────────┼────────┤
│ 六 │九十四年七月│台中縣東勢鎮東│ 乙○○ │電動鋸壹台、高山│共同與張武熙於夜│
│    │二十六日凌晨│關路一三九之二│林張阿美│茶六斤、茶組壹組│間，攜帶客觀上足│
│    │二時十分    │號            │        │、狗籠壹個、花瓶│以為兇器之破壞剪│
│    │            │              │        │二只、洋酒五瓶、│一支破壞鐵窗安全│
│    │            │              │        │葡萄酒六瓶、咖啡│設備侵入住宅    │
│    │            │              │        │機二台、錄放影機│                │
│    │            │              │        │壹台            │                │
├──┼──────┼───────┼────┼────────┼────────┤
│ 七 │九十四年七月│台中縣豐原市永│ 辛○○ │車牌號碼6712─Ｌ│持客觀上可供兇器│
│    │二十六日十六│康路與安康路口│        │Ｂ號自用小客車一│使用之T字型起子 │
│    │時          │              │        │輛              │一支開啟車門，再│
│    │            │              │        │                │以自備鑰匙發動引│
│    │            │              │        │                │擎竊取之        │
├──┼──────┼───────┼────┼────────┼────────┤
│ 八 │九十四年八月│台中縣豐原市豐│ 庚○○ │車牌號碼4465─Ｈ│持客觀上可供兇器│
│    │三日凌晨二時│東路三○四巷前│        │Ｓ號自用小客車一│使用之T字型起子 │
│    │            │              │        │輛              │一支開啟車門，再│
│    │            │              │        │                │以自備鑰匙發動引│
│    │            │              │        │                │擎竊取之        │
├──┼──────┼───────┼────┼────────┼────────┤
│ 九 │九十四年八月│台中縣東勢鎮三│ 戊○○ │車牌號碼OZ－1248│持客觀上可供兇器│
│    │六日十九時  │民街七十五號前│        │號自用小客車一輛│使用之T字型起子 │
│    │            │              │        │                │一支開啟車門，再│
│    │            │              │        │                │以自備鑰匙發動引│
│    │            │              │        │                │擎竊取之        │
└──┴──────┴───────┴────┴────────┴────────┘
